# 关于政府补助的相关疑惑

提问人：jakechongsun 时间：2011-11-15 17:31:57
本公司 2009 年启动项目，获得政府补助 100 万元，符合财税[2009]87号相关不征税规定，但此项目跨度时间较长， 2011 年仍在研究，又获得政府补助 20 万元，此相关问题应该怎样进行会计核算？纳税申报呢？ 本人理解：对此项目可以分段核算，对于 2010 年 12月 31 日取得政府补助按照财税[2009]87号处理，对于 2010 年 12 月 31 日政府补助按照新规定处理，请指教

回答人：chenyiwei
基本上可以这样理解。涉税处理应依据收到补贴款的时间，分别按照当时有效的税务规定进行税务处理。